{"present": {"1 Singular": {"Affirmative": "cealgaim", "Question": "an gcealgaim?", "Negative": "n\u00ed chealgaim"}, "2 Singular": {"Affirmative": "cealgann t\u00fa", "Question": "an gcealgann t\u00fa?", "Negative": "n\u00ed chealgann t\u00fa"}, "3 Singular": {"Male": {"Affirmative": "cealgann s\u00e9", "Question": "an gcealgann s\u00e9?", "Negative": "n\u00ed chealgann s\u00e9"}, "Female": {"Affirmative": "cealgann s\u00ed", "Question": "an gcealgann s\u00ed?", "Negative": "n\u00ed chealgann s\u00ed"}}, "1 Plural": {"Compressed": {"Affirmative": "cealgaimid", "Question": "an gcealgaimid?", "Negative": "n\u00ed chealgaimid"}, "Extended": {"Affirmative": "cealgann muid", "Question": "an gcealgann muid?", "Negative": "n\u00ed chealgann muid"}}, "2 Plural": {"Affirmative": "cealgann sibh", "Question": "an gcealgann sibh?", "Negative": "n\u00ed chealgann sibh"}, "3 Plural": {"Affirmative": "cealgann siad", "Question": "an gcealgann siad?", "Negative": "n\u00ed chealgann siad"}, "Passive": {"Affirmative": "cealgtar", "Question": "an gcealgtar?", "Negative": "n\u00ed chealgtar"}}, "future": {"1 Singular": {"Affirmative": "cealgfaidh m\u00e9", "Question": "an gcealgfaidh m\u00e9?", "Negative": "n\u00ed chealgfaidh m\u00e9"}, "2 Singular": {"Affirmative": "cealgfaidh t\u00fa", "Question": "an gcealgfaidh t\u00fa?", "Negative": "n\u00ed chealgfaidh t\u00fa"}, "3 Singular": {"Male": {"Affirmative": "cealgfaidh s\u00e9", "Question": "an gcealgfaidh s\u00e9?", "Negative": "n\u00ed chealgfaidh s\u00e9"}, "Female": {"Affirmative": "cealgfaidh s\u00ed", "Question": "an gcealgfaidh s\u00ed?", "Negative": "n\u00ed chealgfaidh s\u00ed"}}, "1 Plural": {"Compressed": {"Affirmative": "cealgfaimid", "Question": "an gcealgfaimid?", "Negative": "n\u00ed chealgfaimid"}, "Extended": {"Affirmative": "cealgfaidh muid", "Question": "an gcealgfaidh muid?", "Negative": "n\u00ed chealgfaidh muid"}}, "2 Plural": {"Affirmative": "cealgfaidh sibh", "Question": "an gcealgfaidh sibh?", "Negative": "n\u00ed chealgfaidh sibh"}, "3 Plural": {"Affirmative": "cealgfaidh siad", "Question": "an gcealgfaidh siad?", "Negative": "n\u00ed chealgfaidh siad"}, "Passive": {"Affirmative": "cealgfar", "Question": "an gcealgfar?", "Negative": "n\u00ed chealgfar"}}, "past": {"1 Singular": {"Affirmative": "chealg m\u00e9", "Question": "ar chealg m\u00e9?", "Negative": "n\u00edor chealg m\u00e9"}, "2 Singular": {"Affirmative": "chealg t\u00fa", "Question": "ar chealg t\u00fa?", "Negative": "n\u00edor chealg t\u00fa"}, "3 Singular": {"Male": {"Affirmative": "chealg s\u00e9", "Question": "ar chealg s\u00e9?", "Negative": "n\u00edor chealg s\u00e9"}, "Female": {"Affirmative": "chealg s\u00ed", "Question": "ar chealg s\u00ed?", "Negative": "n\u00edor chealg s\u00ed"}}, "1 Plural": {"Compressed": {"Affirmative": "chealgamar", "Question": "ar chealgamar?", "Negative": "n\u00edor chealgamar"}, "Extended": {"Affirmative": "chealg muid", "Question": "ar chealg muid?", "Negative": "n\u00edor chealg muid"}}, "2 Plural": {"Affirmative": "chealg sibh", "Question": "ar chealg sibh?", "Negative": "n\u00edor chealg sibh"}, "3 Plural": {"Compressed": {"Affirmative": "chealg siad", "Question": "ar chealg siad?", "Negative": "n\u00edor chealg siad"}, "Extended": {"Affirmative": "chealgadar", "Question": "ar chealgadar?", "Negative": "n\u00edor chealgadar"}}, "Passive": {"Affirmative": "cealgadh", "Question": "ar cealgadh?", "Negative": "n\u00edor cealgadh"}}, "condi": {"1 Singular": {"Affirmative": "chealgfainn", "Question": "an gcealgfainn?", "Negative": "n\u00ed chealgfainn"}, "2 Singular": {"Affirmative": "chealgf\u00e1", "Question": "an gcealgf\u00e1?", "Negative": "n\u00ed chealgf\u00e1"}, "3 Singular": {"Male": {"Affirmative": "chealgfadh s\u00e9", "Question": "an gcealgfadh s\u00e9?", "Negative": "n\u00ed chealgfadh s\u00e9"}, "Female": {"Affirmative": "chealgfadh s\u00ed", "Question": "an gcealgfadh s\u00ed?", "Negative": "n\u00ed chealgfadh s\u00ed"}}, "1 Plural": {"Compressed": {"Affirmative": "chealgfaimis", "Question": "an gcealgfaimis?", "Negative": "n\u00ed chealgfaimis"}, "Extended": {"Affirmative": "chealgfadh muid", "Question": "an gcealgfadh muid?", "Negative": "n\u00ed chealgfadh muid"}}, "2 Plural": {"Affirmative": "chealgfadh sibh", "Question": "an gcealgfadh sibh?", "Negative": "n\u00ed chealgfadh sibh"}, "3 Plural": {"Compressed": {"Affirmative": "chealgfaid\u00eds", "Question": "an gcealgfaid\u00eds?", "Negative": "n\u00ed chealgfaid\u00eds"}, "Extended": {"Affirmative": "chealgfadh siad", "Question": "an gcealgfadh siad?", "Negative": "n\u00ed chealgfadh siad"}}, "Passive": {"Affirmative": "chealgfa\u00ed", "Question": "an gcealgfa\u00ed?", "Negative": "n\u00ed chealgfa\u00ed"}}, "imper": {"1 Singular": {"Affirmative": "cealgaim!", "Negative": "n\u00e1 cealgaim!"}, "2 Singular": {"Affirmative": "cealg!", "Negative": "n\u00e1 cealg!"}, "3 Singular": {"Male": {"Affirmative": "cealgadh s\u00e9!", "Negative": "n\u00e1 cealgadh s\u00e9!"}, "Female": {"Affirmative": "cealgadh s\u00ed!", "Negative": "n\u00e1 cealgadh s\u00ed!"}}, "1 Plural": {"Compressed": {"Affirmative": "cealgaimis!", "Negative": "n\u00e1 cealgaimis!"}, "Extended": {"Affirmative": "cealgadh muid!", "Negative": "n\u00e1 cealgadh muid!"}}, "2 Plural": {"Affirmative": "cealgaig\u00ed!", "Negative": "n\u00e1 cealgaig\u00ed!"}, "3 Plural": {"Compressed": {"Affirmative": "cealgaid\u00eds!", "Negative": "n\u00e1 cealgaid\u00eds!"}, "Extended": {"Affirmative": "cealgadh siad!", "Negative": "n\u00e1 cealgadh siad!"}}, "Passive": {"Affirmative": "cealgtar!", "Negative": "n\u00e1 cealgtar!"}}, "pastConti": {"1 Singular": {"Affirmative": "chealgainn", "Question": "an gcealgainn?", "Negative": "n\u00ed chealgainn"}, "2 Singular": {"Affirmative": "chealgt\u00e1", "Question": "an gcealgt\u00e1?", "Negative": "n\u00ed chealgt\u00e1"}, "3 Singular": {"Male": {"Affirmative": "chealgadh s\u00e9", "Question": "an gcealgadh s\u00e9?", "Negative": "n\u00ed chealgadh s\u00e9"}, "Female": {"Affirmative": "chealgadh s\u00ed", "Question": "an gcealgadh s\u00ed?", "Negative": "n\u00ed chealgadh s\u00ed"}}, "1 Plural": {"Compressed": {"Affirmative": "chealgaimis", "Question": "an gcealgaimis?", "Negative": "n\u00ed chealgaimis"}, "Extended": {"Affirmative": "chealgadh muid", "Question": "an gcealgadh muid?", "Negative": "n\u00ed chealgadh muid"}}, "2 Plural": {"Affirmative": "chealgadh sibh", "Question": "an gcealgadh sibh?", "Negative": "n\u00ed chealgadh sibh"}, "3 Plural": {"Compressed": {"Affirmative": "chealgaid\u00eds", "Question": "an gcealgaid\u00eds?", "Negative": "n\u00ed chealgaid\u00eds"}, "Extended": {"Affirmative": "chealgadh siad", "Question": "an gcealgadh siad?", "Negative": "n\u00ed chealgadh siad"}}, "Passive": {"Affirmative": "chealgta\u00ed", "Question": "an gcealgta\u00ed?", "Negative": "n\u00ed chealgta\u00ed"}}, "subj": {"1 Singular": {"Affirmative": "go gcealga m\u00e9", "Negative": "n\u00e1r chealga m\u00e9"}, "2 Singular": {"Affirmative": "go gcealga t\u00fa", "Negative": "n\u00e1r chealga t\u00fa"}, "3 Singular": {"Male": {"Affirmative": "go gcealga s\u00e9", "Negative": "n\u00e1r chealga s\u00e9"}, "Female": {"Affirmative": "go gcealga s\u00ed", "Negative": "n\u00e1r chealga s\u00ed"}}, "1 Plural": {"Compressed": {"Affirmative": "go gcealgaimid", "Negative": "n\u00e1r chealgaimid"}, "Extended": {"Affirmative": "go gcealga muid", "Negative": "n\u00e1r chealga muid"}}, "2 Plural": {"Affirmative": "go gcealga sibh", "Negative": "n\u00e1r chealga sibh"}, "3 Plural": {"Affirmative": "go gcealga siad", "Negative": "n\u00e1r chealga siad"}, "Passive": {"Affirmative": "go gcealgtar", "Negative": "n\u00e1r chealgtar"}}, "verbal noun": "cealgadh", "verbal adjective": "cealgtha"}